【裁判字號】    97,抗,192
【裁判日期】    970731
【裁判案由】    本票裁定
【裁判全文】
臺灣臺北地方法院民事裁定               97年度抗字第192號
抗  告  人  甲○○
相  對  人  乙○○
上列抗告人因與相對人間聲請本票准許強制執行事件，抗告人對
於中華民國96年12月19日本院所為之96年度票字第80952號民事
裁定提起抗告，本院裁定如下：
    主  文
抗告駁回。
抗告程序費用新台幣壹仟元由抗告人負擔。
    理  由
一、按執票人向本票發票人行使追索權時，得聲請法院裁定後強
    制執行，票據法第123條定有明文；次按本票執票人，依票
    據法第123條規定，聲請法院裁定許可對發票人之強制執行
    ，係屬非訟事件，此項聲請之裁定，及抗告法院之裁定，僅
    依非訟事件程序，就本票形式上之要件是否具備予以審查為
    已足，並無確定實體上法律關係存否之效力，如發票人就票
    據債務之存否有爭執時，應由發票人提起確認之訴，以資解
    決（最高法院57台抗字第76號、56年台抗字第714號判例意
    旨參照）。
二、本件相對人主張：其執有抗告人與蘇俊銘共同簽發如附表所
    示之本票2紙，利息按年息6％計算，付款地未載，並免除作
    成拒絕證書，詎於到期後經提示均未獲付款，依票據法第12
    3條聲請裁定許可強制執行等情，已據提出本票2紙為證，原
    裁定予以准許，即無不合。
三、本件抗告意旨略以：（一）就系爭如附表編號001所示本票
    ，抗告人實為代表第三人達開資訊有限公司（統一編號0000
    0000，下稱達開公司）所簽發，抗告人非債務人，且達開公
    司業清償此筆債務，相對人債權並不存在，詎相對人遲遲不
    肯歸還該本票；（二）另系爭如附表編號002所示本票並非
    抗告人所簽發，故求予廢棄原裁定云云。
四、惟按，法院就本票裁定事件，僅就本票是否具備形式要件而
    為審查；本件原法院依非訟事件程序審查，認系爭本票並無
    欠缺本票應記載之事項，而為准予強制執行之裁定，經核並
    無違誤。至抗告人所陳附表編號001所示之本票係代表達開
    公司所簽發云云，惟查，依相對人所提附表編號001所示之
    本票，抗告人甲○○係以個人名義在本票發票人欄簽名，抗
    告人辯稱係代表達開公司簽發票據云云，自不可採。至抗告
    人另辯稱附表編號001所示本票已清償、附表編號002所示本
    票非其所簽發等情，縱或屬實，係屬實體法上之爭執，非本
    件非訟程序所得審究，而非訟事件程序並無確定實體上法律
    關係存否之效力，依前揭判例意旨，應由抗告人另循民事訴
    訟程序以資解決；從而，抗告意旨指摘原裁定不當，求予廢
    棄，為無理由，應予駁回。
四、據上論結，本件抗告為無理由，依非訟事件法第46條、第21
    條第2項、第24條第1項，民事訴訟法第495條之1第1項、第
    449 條第1項、第78條，裁定如主文。
中    華    民    國    97    年    7     月    31    日
                  民事第二庭  審判長法  官  黃蓓蓓
                                    法  官  蔡政哲
                                    法  官  吳淑惠
以上正本係照原本作成。
本裁定除以違背法令為理由，不得再抗告。如提再抗告，應於收
受送達後10日內向本院提出再抗告。並繳納抗告費新台幣1,000
元。
中    華    民    國    97    年    8     月    1     日
                                    書記官  蔡凱如
┌─────────────────────────────────┐
│附表：                                        97年度抗字第192號   │
├──┬──────┬─────────┬──────┬──────┤
│編號│發  票  日  │票面金額（新台幣）│到  期  日  │利息起算日  │
├──┼──────┼─────────┼──────┼──────┤
│001 │95年9月1日  │1,500,000元       │95年10月1日 │95年10月2日 │
├──┼──────┼─────────┼──────┼──────┤
│002 │96年4月21日 │14,200,000元      │96年6月22日 │96年6月23日 │
└──┴──────┴─────────┴──────┴──────┘


司法院資訊處製作；財團法人民間司法改革基金會備份。
